【裁判字號】    97,裁,1004
【裁判日期】    970131
【裁判案由】    聲請停止執行
【裁判全文】
最  高  行  政  法  院  裁  定
                                     97年度裁字第01004號
抗  告  人  復怡國際有限公司
代  表  人  甲○○
相  對  人  財政部臺北市國稅局
代  表  人  乙○○
上列抗告人因與相對人財政部臺北市國稅局間聲請停止執行事件
，對於中華民國96年11月23日臺北高等行政法院96年度停字第15
0號裁定提起抗告，本院裁定如下︰
    主  文
抗告駁回。
抗告訴訟費用由抗告人負擔。
    理  由
一、按抗告法院認抗告為不合法或無理由者，應為駁回抗告之裁
    定。
二、原裁定係以：本件抗告人涉嫌於民國90年7月至92年8月間銷
    售貨物，漏報銷售額合計新臺幣（下同）20,528,311元；另
    92年進貨未依規定取得進項憑證，金額合計7,742,796元，
    經相對人查獲，乃補徵營業稅額240,267元，並處罰鍰1,413
    ,554元，抗告人不服，依序申請復查及提起訴願，均遭決定
    駁回，遂向原審法院提起行政訴訟，併聲請停止系爭處分之
    執行。經查：本件抗告人對於系爭處分所爭執者，厥為相對
    人可否執行補徵營業稅額240,267元及罰鍰1,413,554元，核
    屬財產上之執行，本件縱不予停止執行，將來並非不能以同
    額金錢返還之，亦即於一般社會通念上，就系爭處分之執行
    ，並無損害不能回復原狀或達到回復困難之程度可言，與行
    政訴訟法第116條第2項之要件未合等語，駁回抗告人停止執
    行之聲請。
三、抗告人不服原裁定，主張略以：抗告人於原審法院所提之訴
    之聲明，係聲請原處分機關依稅捐稽徵法第39條第2項之規
    定「暫緩移送強制執行」，並非聲請「停止執行」，惟原裁
    定以抗告人聲請「停止執行」予以裁定，顯有誤解等語。
四、本院按：(一)按「（第1項）原處分或決定之執行，除法律
    另有規定外，不因提起行政訴訟而停止。（第2項）行政訴
    訟繫屬中，行政法院認為原處分或決定之執行，將發生難於
    回復之損害，且有急迫情事者，得依職權或依聲請裁定停止
    執行。但於公益有重大影響，或原告之訴在法律上顯無理由
    者，不得為之。」行政訴訟法第116條第1項、第2項分別定
    有明文。上開所稱「難於回復之損害」，係指其損害不能回
    復原狀，或不能以金錢賠償，或在一般社會通念上，如予執
    行可認達到回復困難之程度而言。上開補徵營業稅及科處罰
    鍰處分(即原處分，原裁定所稱之「系爭處分」)，係以金錢
    給付為內容之處分，如經執行，原得以同額金錢返還，其金
    額又非屬甚鉅，在一般社會通念上，其處分之執行，並無損
    害不能回復原狀或達到回復困難之程度可言，不符行政訴訟
    法第116條第2項之要件，抗告人停止執行之聲請，並無理由
    。(二)抗告人於原審之起訴狀之訴之聲明第1項係「撤銷原
    處分」，第2項為「暫緩強制執行」，並非抗告意旨所稱之
    「暫緩移送強制執行」，該起訴狀內亦未提及依稅捐稽徵法
    第39條第2項之規定聲請。再聲請人如係聲請原處分機關依
    稅捐稽徵法第39條第2項之規定「暫緩移送強制執行」，應
    係向原處分機關(即相對人)為聲請，而非向行政法院聲請。
    因而原裁定認抗告人係提起撤銷訴訟之同時，請求停止原處
    分之執行，此係為有利於抗告人之解釋，且如抗告人合於法
    定要件，亦不影響其向相對人依稅捐稽徵法第39條第2項之
    規定，聲請「暫緩移送強制執行」，自無不合。抗告人主張
    其並非聲請「停止執行」，而係聲請原處分機關依稅捐稽徵
    法第39條第2項之規定「暫緩移送強制執行」云云，並不足
    採。抗告人停止執行之聲請，並無理由，已如上述，原裁定
    駁回抗告人之聲請，於法無違。本件抗告無理由，應予駁回
    。
五、依行政訴訟法第104條、民事訴訟法第95條、第78條，裁定
    如主文。
中    華    民    國    97    年    1     月    31    日
                    最高行政法院第三庭
                        審判長法官  黃  璽  君
                              法官  林  茂  權
                              法官  鄭  忠  仁
                              法官  黃  本  仁
                              法官  吳  東  都
以  上  正  本  證  明  與  原  本  無  異
中    華    民    國    97    年    2     月    1     日
                              書記官  莊  俊  亨


司法院資訊處製作；財團法人民間司法改革基金會備份。
